臺灣高等法院高雄分院民事裁定　　　　　96年度家抗字第25號
抗　告　人　甲○○
　　　　　　乙○○
上列抗告人因與相對人丙○○間訴訟救助事件，對於民國96年11
月8日台灣高雄地方法院96年度家救字第121號所為裁定提起抗告
，本院裁定如下：
    主  文
抗告駁回。
抗告訴訟費用由抗告人負擔。
    理  由
一、抗告意旨略以：相對人所提訴訟，日後一旦勝訴，准予訴訟
    救助之訴訟費，自仍需由抗告人共同負擔，而查抗告人既無
    恆產又無積蓄，且長期失業，迄今仍待業中，殊無力負擔訴
    訟費用，今原裁定准許相對人訴訟救助，無異加諸抗告人之
    負擔，自有不公與未當，請求准予廢棄原裁定。
二、按當事人無資力支出訴訟費用者，法院應依聲請，以裁定准
    予訴訟救助。但顯無勝訴之望者，不在此限。民事訴訟法第
    107條第1項定有明文。又經法律扶助基金會分會准予法律扶
    助之無資力者，其於訴訟程序中，向法院聲請訴訟救助時，
    應准予訴訟救助。但另有不符法律扶助事實之證明者，不在
    此限。亦為法律扶助法第62條所明定。
三、本件相對人與抗告人間給付扶養費事件（原法院96年度家調
    字第1390號），訴訟標的之金額為新台幣（下同）305 萬96
    21元，應徵第一審裁判費為3 萬1294元，相對人以其無資力
    支出訴訟費用，且非顯無勝訴之望，向原法院聲請訴訟救助
    ，並據提出財團法人法律扶助基金會高雄分會審查表影本、
    扶助律師接案通知書、相對人積欠醫療費用影本各1 件為證
    ，以為釋明。原法院審酌上開證據資料，並認相對人民國93
    、94、95年度均無所得資料，有稅務電子閘門財產所得調件
    明細表1 份在卷足憑；且財團法人法律扶助基金會高雄分會
    審查相對人提出之法律扶助聲請，亦認定相對人符合社會救
    助法所規定之低收入戶，同意就其與抗告人間之扶養費事件
    准予扶助等情，因認相對人確屬無資力支出訴訟費用，又抗
    告人係相對人之外孫，為相對人之直系血親卑親屬，依法對
    相對人負有扶養義務，相對人訴請抗告人給付扶養費，形式
    審查結果，亦非顯無勝訴之望，而裁定准予訴訟救助，經核
    並無違誤。抗告人主張：相對人所提訴訟，一旦勝訴，准予
    訴訟救助之訴訟費用，最後仍需由抗告人負擔，抗告人無資
    力負擔，原裁定准相對人訴訟救助，自有未當云云。惟按，
    訴訟費用由敗訴之當事人負擔；又准予訴訟救助，於訴訟終
    結前，暫免裁判費及其他應預納之訴訟費用，民事訴訟法第
    78條、第110 條第1 項分別定有明文。查本件縱不予相對人
    訴訟救助，惟如相對人所提訴訟一旦勝訴，依上說明，抗告
    人最後仍需負擔訴訟費用，足見本件是否准相對人訴訟救助
    與抗告人是否負擔訴訟費用無關。至於抗告人所稱受敗訴判
    決無資力負擔訴訟費用云云，核屬將來執行之問題，亦與本
    件無關。抗告意旨執以指摘原裁定不當，求予廢棄，為無理
    由，應予駁回。
四、據上論結，本件抗告為無理由，依民事訴訟法第495 條之1
    第1 項、第449 條第1 項、第95條、第78條、第85條第1 項
    前段，裁定如主文。
中　　華　　民　　國　　96　　年　　12　　月　　21　　日
                            民事第五庭
                                審判長法官  蔡明宛
                                法      官  魏式璧
                                法      官  曾錦昌
以上正本證明與原本無異。
如不服本裁定應於送達後10日內向本院提出再抗告狀（並按他造
當事人之人數附繕本），並繳納再抗告費新臺幣1000 元。
再為抗告應以適用法規顯有錯誤為理由，並經本院之許可，該許
可以原裁定所涉及之法律見解具有原則上之重要性者為限，並委
任律師為代理人。
中　　華　　民　　國　　96　　年　　12　　月　　21　　日
                                書  記  官  郭蘭蕙
附註：
抗告人之配偶、三親等內之血親、二親等內之姻親，或抗告人為
法人、中央或地方機關時，其所屬專任人員具有律師資格並經法
院認適當者，亦得為第三審代理人。
抗告人或其法定代理人具有律師資格者及前項情形，應於提起抗
告或委任時釋明之。
